臺灣屏東地方法院刑事判決　　　　　　　　　　　　　　九十四年度訴字第五二號
　　公　訴　人　臺灣屏東地方法院檢察署檢察官
　　被　　　告　甲○○　男　二.
右列被告因違反毒品危害防制條例案件，經檢察官提起公訴（九十三年度毒偵字第二
三七五號）及移送併辦（九十四年度毒偵字第七三號），本院裁定適用簡式審判程序
，判決如左：
    主  文
甲○○連續施用第一級毒品，處有期徒刑拾月，扣案之海洛因貳包（壹包淨重零點零
伍公克，包裝重零點貳陸公克，另壹包毛重零點貳公克）沒收銷燬，注射針筒壹支沒
收。
    事  實
一、甲○○前於民國九十一年間因施用毒品案件，經依本院裁定送觀察、勒戒後，認
    無繼續施用毒品之傾向，於九十二年五月六日執行完畢釋放，由臺灣屏東地方法
    院檢察署檢察官以九十二年度毒偵緝字第一○五號為不起訴處分確定。詎甲○○
    於觀察、勒戒執行完畢後，五年內復基於施用第一級毒品海洛因之概括犯意，自
    九十三年八月間某日起至同年十二月十二日下午五時許止，在屏東縣里港鄉○○
    村○○路二一之二四號住處、屏東市中山公園廁所等處，以針筒注射之方式，連
    續施用第一級毒品海洛因多次。嗣於九十三年十一月十七日下午十時許，在屏東
    縣屏東市○○路，因騎乘機車未戴安全帽為警攔檢，於有偵查犯罪職權之屏東縣
    警察局屏東分局民生派出所警員發覺前，即當場承認施用海洛因，主動交出其所
    有之毒品海洛因一包（淨重○．○五公克，包裝重○．二六公克）及注射針筒一
    支，並同意採尿送驗呈嗎啡陽性反應，不逃避裁判而自首，始查得上情；繼於九
    十三年十二月十三日下午四時許，在屏東縣屏東市○○路與興大路口為警查獲，
    並扣得其所有之毒品海洛因一包（毛重○．二公克）。
二、案經屏東縣警察局屏東分局報請臺灣屏東地方法院檢察署檢察官偵查起訴及移送
    併案審理。
    理  由
一、右揭犯罪事實，業據被告甲○○於警詢、偵查及本院審理時坦承不諱，又其二次
    為警查獲後所採集之尿液送檢驗結果，均呈嗎啡陽性反應，有屏東縣衛生局煙毒
    及麻醉藥品類委託檢驗結果通知書二份在卷可憑，復有扣案之海洛因二包及注射
    針筒一支可資佐證，而九十三年十一月十七日查獲之海洛因一包經送驗結果，含
    第一級毒品海洛因成分（淨重○．○五公克，包裝重○．二六公克），有法務部
    調查局九十三年十二月十五日調科壹字第二四○○○三四二○號鑑定通知書一紙
    附卷足稽，且九十三年十二月十三日查獲之海洛因一包，經屏東縣警察局屏東分
    局以聯勤二○四廠製造之煙毒品檢驗包試劑初步檢驗結果，呈海洛因、嗎啡反應
    ，此有屏東縣警察局屏東分局查獲涉嫌毒品危害防制條例初步檢驗報告單一份附
    卷可稽。足認被告之自白與事實相符，應堪採信。再被告曾因施用毒品案件，經
    依本院裁定送觀察、勒戒後，認無繼續施用毒品之傾向，於九十二年五月六日執
    行完畢釋放，由臺灣屏東地方法院檢察署檢察官以九十二年度毒偵緝字第一○五
    號為不起訴處分確定等情，有上開處分書、臺灣高等法院被告全國前案紀錄表一
    份附卷足憑。本件事證明確，被告於觀察、勒戒執行完畢後五年內再施用海洛因
    之犯行，堪以認定。
二、核被告甲○○所為，係犯毒品危害防制條例第十條第一項施用第一級毒品罪。其
    因施用而持有海洛因之低度行為，為施用之高度行為所吸收，不另論罪。被告先
    後多次施用海洛因之犯行，時間緊接，方法相同，且觸犯構成要件相同之罪名，
    顯係基於概括犯意為之，依連續犯之規定各論以一罪，並加重其刑。起訴書之犯
    罪事實雖僅敘及被告於九十三年八月間某日起至同年十一月十六日下午二時許止
    施用海洛因犯行，而未敘及其餘犯行，惟被告其餘之施用犯行與前開已起訴之犯
    罪事實，具連續犯之裁判上一罪關係，為起訴效力所及，本院自應併予審理。另
    按刑法第六十二條前段自首減輕其刑之規定，本為使犯罪事實易於發覺及獎勵犯
    罪之人知所悔悟而設，故行為人茍在犯罪未發覺前，自行申告其犯罪事實於該管
    公務員，而受法律上之裁判，即生自首之效力，而連續犯係以一罪論，雖僅自首
    其中一部分之犯罪行為，偵查或審判中始查明他部分之犯罪行為，且經審判之結
    果係依所自首犯罪事實之罪名處斷，則基於一罪不可分之原則，全部犯行均以自
    首論（最高法院八十九年度台上字第七九八三號、九十二年度台上字第五八八五
    號判決參照）；被告於九十三年十一月十七日下午十時許，因騎乘機車未戴安全
    帽為警攔檢，於有偵查犯罪職權之屏東縣警察局屏東分局民生派出所警員發覺前
    ，即當場承認施用海洛因，主動交出其所有之毒品海洛因一包及注射針筒一支，
    並同意採尿送驗呈嗎啡陽性反應等情，有屏東縣警察局屏東分局民生派出所刑事
    案件報告單、調查報告各一份附卷可稽，堪認被告係對於未發覺之罪自首而受裁
    判，揆諸前開說明，其自首之效力及於全部施用海洛因之犯行，故應依刑法第六
    十二條前段規定減輕其刑。爰審酌被告五年內經一次觀察、勒戒後，仍未能自我
    克制以戒除毒癮，其施用毒品足以戕害自身健康，並生對於社會安全與公共秩序
    之潛在危害，惟念其犯罪後已能坦承犯行，態度尚屬良好等一切情狀，量處如主
    文所示之刑。扣案之海洛因二包（一包淨重○．○五公克，包裝重○．二六公克
    ，另一包毛重○．二公克）係屬第一級毒品，不問屬於犯人與否，應依毒品危害
    防制條例第十八條第一項前段之規定沒收銷燬之；另扣案之注射針筒一支則係被
    告所有預備供施用毒品海洛因犯罪所用之物，業據其供明在卷，應依刑法第三十
    八條第一項第二款之規定宣告沒收。
據上論斷，應依刑事訴訟法第二百七十三條之一第一項、第二百九十九條第一項前段
，毒品危害防制條例第十條第一項、第十八條第一項前段，刑法第十一條、第五十六
條、第六十二條前段、第三十八條第一項第二款，判決如主文。
本案經檢察官鄭伊均到庭執行職務。
中      華      民      國    九十四    年      二      月     二十一   日
                                      臺灣屏東地方法院刑事第五庭
                                          法  官   楊文廣
右正本證明與原本無異。
如不服本判決應於收受本判決後送達後十日內向本院提出上訴書狀，其未敘述上訴理
由者，並得於提起上訴後十日內向本院補提理由書狀（均須按他造當事人之人數附繕
本 ）「切勿逕送上級法院」
                                          書記官   陳月珍
中      華      民      國    九十四    年      二      月     二十一   日
附錄所犯法條：
毒品危害防制條例第十條第一項
施用第一級毒品者，處六月以上五年以下有期徒刑。
